# 子公司减资母公司账务处理

提问人：tmac000911 时间：2021-12-10 16:36:56
求助陈版主：
B公司实收资本为10,000万元，未分配利润为-5,000万，净资产合计5,000万元。A公司以B公司账面净资产价格5,000万收购B公司100%股权。收购后，B公司业务也没起色（假设资产负债情况与收购时点无变化），A公司决定对B公司进行减资，从10,000万元减资到1,000万元，在A公司单家报表内，如何进行账务处理？

回答人：chenyiwei
“A公司决定对B公司进行减资，从10,000万元减资到1,000万元”具体如何操作？是否涉及B公司向A公司支付减资款？A公司只需将收回的减资款冲减长期股权投资成本即可。

提问人：tmac000911 时间：2021-12-13 23:33:54
陈版主，实际未支付减资款或者部分支付减资款。
收回部分母公司冲减长投，子公司冲减实收资本，针对未收回部分，子公司冲减实收资本和未分配利润么？

回答人：chenyiwei
不收取减资款的，A无需账务处理；B将减少的实收资本转入资本公积。